【裁判字號】    92,親,27
【裁判日期】    921120
【裁判案由】    否認婚生子女
【裁判全文】
臺灣花蓮地方法院民事判決               九十二年度親字第二七號
    原      告  丁○○
    被      告  乙○○
                甲○○
                丙○○
    兼右三人
    法定代理人  戊○○  住同右.
右當事人間請求否認子女事件，本院於民國九十二年十一月六日辯論終結，茲判決如
左：
    主      文
確認被告丙○○（男，民國○○○年○月○○日生，國民身分證統一編號：Ｚ000
000000號）、乙○○（女，民國○○年○月○日生，國民身分證統一編號：Ｚ
000000000號）、甲○○（女，民國○○○年○月○○○日生，國民身分證
統一編號：Ｚ000000000號）非原告丁○○與被告戊○○之婚生子女。
訴訟費用由被告負擔。
    事      實
甲、原告方面
  一、聲明：如主文所示。
  二、陳述：
      原告與被告兼法定代理人戊○○原為夫妻關係，雙方於八十七年分居，此後彼
      此間未發生性行為，而戊○○於婚姻關係存續中，另與第三人有性關係，致分
      別於八十九年八月三十日、九十年十月五日、九十二年三月二十六日產下被告
      丙○○、乙○○、甲○○，原告於九十二年八月四日與戊○○協議離婚時始知
      悉此情，爰於法定期間內依法提起否認之訴，請求判決如訴之聲明。
  三、證據：
      提出戶籍謄本一紙為證。
乙、被告兼法定代理人戊○○方面
    聲明及陳述：
    其與原告原為夫妻關係，其於八十七年間離家，此後未與原告發生性行為，丙○○、乙○○、甲○○均非其自原告受胎所生，其產下丙○○等三名子女後並未告
    知原告，原告直到九十二年八月四日與其辦理離婚登記時始知悉此情等語。
  二、證據：（無）
丙、本院依職權囑託法務部調查局鑑定兩造之血緣關係。
    理      由
一、原告主張其與被告兼法定代理人戊○○原為夫妻關係，惟戊○○於婚姻關係存續
    中與第三人發生性關係，致產下被告丙○○、乙○○、甲○○，爰於法定期間內
    提起否認子女之訴等語。被告兼法定代理人戊○○則稱其自八十七年起即與原告
    分居，此後彼此間未發生性行為，丙○○等三名子女非其自原告受胎所生等語。
二、原告主張其與被告兼法定代理人戊○○原為夫妻關係，雙方於八十七年分居，此
    後彼此間未發生性行為，而戊○○於婚姻關係存續中，另與第三人有性關係，致
    分別於八十九年八月三十日、九十年十月五日、九十二年三月二十六日產下被告
    丙○○、乙○○、甲○○一節，業據原告提出戶籍謄本一紙為證，且為被告戊○○所是認；再經本院囑託法務部調查局鑑定兩造血緣結果，依據遺傳法則，丙○○、乙○○、甲○○之ＤＮＡ  ＳＴＲ式中計有十一項型別與原告之各項相對應
    型別均矛盾，因此認為原告不可能為丙○○、乙○○、甲○○之生父，有該局九
    十二年十月十三日調科肆字第０九二００三三００二０號鑑定通知書一紙在卷可
    參。綜上，足認被告丙○○、乙○○及甲○○均非被告戊○○自原告受胎所生之
    子女，原告之主張堪信為真實。
三、按民法第一千零六十三條第一項推定之婚生子女，如夫妻之一方能證明妻非自夫
    受胎者，得於知悉子女出生之日起，一年內提起否認之訴，同條第二項定有明文
    。查被告丙○○、乙○○、甲○○分別係八十九年八月三十日、九十年十月五日
    、九十二年三月二十六日出生，並均於九十二年八月四日始辦妥出生登記，另原
    告與被告戊○○亦於九十二年八月四日辦妥離婚登記，有戶籍謄本一紙在卷可參
    ，而戊○○復稱原告係於九十二年八月四日始知悉其生有丙○○等三名子女，準
    此，堪認原告確於九十二年八月四日始知悉戊○○另與第三人生下丙○○等三名
    子女，則原告於九十二年八月八日具狀向本院提起本件之訴，顯未逾一年之除斥
    期間，且其所主張之被告丙○○、乙○○、甲○○均非被告戊○○自其受胎所生
    一情亦堪信為真實，是其所請合於法律規定，應予准許。
四、據上論結，原告之訴為有理由，依民事訴訟法第八十五條第一項前段、第七十八
    條，判決如主文。
中      華      民      國    九十二    年     十一     月     二十     日
                              臺灣花蓮地方法院家事法庭
~B法      官  陳文通
右正本證明與原本無異。
如對本判決不服，應於送達後二十日內，向本院提出上訴狀（應抄附繕本）。
~B法院書記官
中      華      民      國    九十二    年     十一     月     二十     日


司法院資訊處製作；財團法人民間司法改革基金會備份。
